th: แหล่งที่มาของนิโคติน: ปราศจากนิโคติน; สังเคราะห์; สกัดจากยาสูบ; อื่นๆ
pl: Źródło nikotyny: Bez nikotyny; Syntetyczna; Pochodząca z tytoniu; Inne
sv: Nikotinkälla: Nikotinfri; Syntetisk; Tobaksutvunnen; Övrigt
pt-PT: Fonte de nicotina: Sem nicotina; Sintética; Derivada de tabaco; Outro
sl-SI: Vir nikotina: Brez nikotina; Sintetično; Pridobljeno iz tobaka; Drugo
zh-TW: 尼古丁來源: 無尼古丁; 合成; 菸草提取; 其他
zh-CN: 尼古丁来源: 无尼古丁; 合成; 提取自烟草; 其他
ro-RO: Sursă de nicotină: Fără nicotină; Sintetică; Derivată din tutun; Altele
vi: Nguồn nicotine: Không chứa nicotin; Sợi tổng hợp; Chiết xuất từ thuốc lá; Khác
pt-BR: Origem da nicotina: Sem nicotina; Sintética; Derivada do tabaco; Outro
tr: Nikotin kaynağı: Nikotinsiz; Sentetik; Tütünden elde edilen; Diğer
el: Πηγή νικοτίνης: Χωρίς νικοτίνη; Συνθετική; Παράγεται από καπνό; Άλλο
ja: ニコチン源: ニコチンフリー; 合成; タバコ由来; その他
da: Nikotinkilde: Nikotinfri; Syntetisk; Udvundet af tobak; Andet
bg-BG: Източник на никотин: Без никотин; Синтетичен; Извлечен от тютюн; Друго
cs: Zdroj nikotinu: Bez nikotinu; Syntetický; Získaný z tabáku; Ostatní
it: Fonte della nicotina: Senza nicotina; Sintetica; Derivata dal tabacco; Altro
nl: Nicotinebron: Nicotinevrij; Synthetisch; Uit tabak verkregen; Anders
ru: Источник никотина: Без никотина; Синтетический; Табачного происхождения; Другой
fr: Source de nicotine: Sans nicotine; Synthétique; Dérivé du tabac; Autre
lt-LT: Nikotino šaltinis: Be nikotino; Sintetinis; Išgautas iš tabako; Kita
hu: Nikotinforrás: Nikotinmentes; Szintetikus; Dohányból kivont; Egyéb
hr-HR: Izvor nikotina: Bez nikotina; Sintetički; Dobiveno iz duhana; Ostalo
es: Fuente de nicotina: Sin nicotina; Sintética; Derivada del tabaco; Otro
ko: 니코틴 추출원: 무니코틴; 합성; 담배 유래; 기타
sk-SK: Zdroj nikotínu: Bez nikotínu; Syntetické; Získavané z tabaku; Iné
fi: Nikotiinin lähde: Nikotiiniton; Synteettinen; Tupakkaperäinen; Muu
de: Nikotinquelle: Nikotinfrei; Synthetisch; Aus Tabak gewonnen; Sonstiges
en: Nicotine source: Nicotine free; Synthetic; Tobacco derived; Other
nb: Nikotinkilde: Nikotinfri; Syntetisk; Tobakkbasert; Annet